臺灣高等法院刑事裁定
                                     108年度抗字第2094號
抗  告  人  李侑哲
即 受刑 人          

上列抗告人因聲請定其應執行刑案件，不服臺灣臺北地方法院中
華民國108年11月19日裁定（108年度聲字第2362號），提起抗告
，本院裁定如下：
    主    文
抗告駁回。
    理    由
一、原裁定意旨略以：
    本件受刑人即抗告人李侑哲因違反毒品危害防制條例案件，
    先後經判處如附表所示之刑，均已確定在案，茲檢察官聲請
    定其應執行之刑，經審核認聲請為正當，應定其應執行之刑
    ，並諭知易科罰金之折算標準。爰依刑事訴訟法第477條第1
    項、刑法第50條第1項前段、第53條、第51條第5款、第41條
    第1項前段、第8項，裁定如附表所載之刑，應執行有期徒刑
    9月，如易科罰金，以新臺幣1,000元折算1日。
二、抗告意旨略以：
    抗告人於11月中旬申請中低收入戶，仍在審核當中，因所任
    單位月薪實收入約莫28,500元，對原裁定無法負荷，懇請予
    以重新裁判。
三、法律適用之說明：
  ㈠裁判確定前犯數罪者，併合處罰之；數罪併罰，有二裁判以
    上者，依第51條之規定，定其應執行之刑，刑法第50條第1
    項前段、第53條分別定有明文。而刑法第51條第5款係規定
    ：數罪併罰，宣告多數有期徒刑者，於各刑中之最長期以上
    ，各刑合併之刑期以下，定其刑期，但不得逾30年。
  ㈡法律上屬於自由裁量事項，尚非概無法律性之拘束，在法律
    上有其外部界限及內部界限。前者法律之具體規定，使法院
    得以具體選擇為適當裁判，此為自由裁量之外部界限。後者
    法院為自由裁量時，應考量法律之目的，法律秩序之理念所
    在，此為自由裁量之內部界限。法院為裁判時，兩者均不得
    有所踰越。在數罪併罰而有二裁判以上，應定其應執行刑之
    案件，法院所為刑之酌定，固屬自由裁量事項，然對於法律
    之內、外部界限，仍均應受其拘束（最高法院92年度台非字
    第187號判決意旨參照）。
四、經查：
  ㈠抗告人犯如附表所示之罪，經分別判決如附表所示之刑確定
    在案，有前開判決書及本院被告前案紀錄表附卷可稽。茲檢
    察官向原審法院聲請定其應執行刑，經原審審核認聲請為正
    當，依刑法第51條第5款規定，定其附表所示之刑應執行刑
    為有期徒刑9月，係在各宣告刑中之最長期有期徒刑4月以上
    ，各刑合併之刑期有期徒刑1年1月以下。
  ㈡原審所量處之刑既在刑法第51條第5款所定之方法與範圍內，
    從形式上觀察，並未逾越法律外部性界限及定執行刑之恤刑
    目的，亦無違反比例原則、公平正義原則、法律秩序之理念
    及法律之規範目的等內部性界限，尚無從認原裁定有何違法
    或不當之處。況本件抗告人附表所應定執行刑之範圍分別既
    在「有期徒刑4月至1年1月」間，原審量處附表所示之刑應
    執行刑為有期徒刑9月，合於法律一定之外部性界限，復未
    逾自由裁量之內部性界限，要屬法院裁量職權之適法行使，
    核無不當，且與法律規範之目的、精神、理念及法律秩序亦
    不相違背。
  ㈢綜上，原裁定所示當屬妥適，抗告人提起抗告，並無理由，
    其抗告應予駁回。
據上論斷，應依刑事訴訟法第412條，裁定如主文。
中　　華　　民　　國　　108 　年　　12　　月　　17　　日
　　　　　　　    刑事第七庭    審判長法　官  孫惠琳
                                      法  官  戴嘉清
                                      法  官  吳冠霆
以上正本證明與原本無異。
不得再抗告。
                                      書記官  李格瑤
中　　華　　民　　國　　108 　年　　12　　月　　17　　日
附表：
編         號  １ ２ ３ ４ 罪         名  毒品危害防制條例 毒品危害防制條例 毒品危害防制條例 毒品危害防制條例 宣    告    刑  有期徒刑4月 有期徒刑3月 有期徒刑3月 有期徒刑3月  犯  罪  日  期  108年01月31日 108年04月04日 108年07月27日為警採尿前往前回溯96小時內之某時 108年07月19日為警採尿前往前回溯96小時內之某時 偵查(自訴)機關年  度  案  號  士林地檢108年度毒偵字第387號 士林地檢108年度毒偵字第746號 臺北地檢108年度毒偵字第2880號 臺北地檢108年度毒偵字第2768號 最後事實審   法    院 士林地院 士林地院 臺北地院 臺北地院  案    號 108年度士簡字第237號 108年度士簡字第441號 108年度簡字第2367號 108年度簡字第2216號  判決日期 108年06月28日 108年07月31日 108年09月24日 108年10月09日 確定判決   法    院 士林地院 士林地院  臺北地院 臺北地院  案    號 108年度士簡字第237號 108年度士簡字第441號 108年度簡字第2367號 108年度簡字第2216號  判決確定日期 108年07月29日 108年08月26日 108年10月15日 108年10月29日 是  否  為  得易  科  罰  金之    案    件         是        是        是        是 備           註  士林地檢108年度執字第5602號 士林地檢108年度執字第5200號 臺北地檢108年度執字第7692號 臺北地檢108年度執字第7994號